【裁判字號】    98,易,1027
【裁判日期】    980612
【裁判案由】    竊盜等
【裁判全文】
臺灣板橋地方法院刑事判決              98年度易字第1027號
公  訴  人  臺灣板橋地方法院檢察署檢察官
被      告  庚○○
            己○○
            戊○○
上列被告等因竊盜等案件，經檢察官提起公訴（98年度偵字第52
16號），被告等於準備程序中就被訴事實均為有罪之陳述，經本
院合議庭裁定由受命法官獨任進行簡式審判程序，並判決如下：
    主      文
庚○○犯如附表所示之罪，各處如附表所示之刑，應執行有期徒
刑貳年，扣案之十字起子壹支沒收之。
己○○共同搬運贓物，處拘役伍拾日，如易科罰金，以新臺幣壹
仟元折算壹日；又收受贓物，處拘役拾日，如易科罰金，以新
臺幣壹仟元折算壹日。應執行拘役陸拾日，如易科罰金，以新臺
幣壹仟元折算壹日。
戊○○共同搬運贓物，處拘役伍拾日，如易科罰金，以新臺幣壹
仟元折算壹日。
    事      實
一、庚○○意圖為自己不法之所有，分別於如附表所示之時間、
    地點，以如附表所示之方式，竊取如附表所示財物得手（犯
    罪時間、地點、犯罪方法、被害人、所得財物，均詳如附表
    所示）。
二、己○○、戊○○明知庚○○所持有如附表編號6 所示重型機
    車1 部係庚○○所竊取，為來路不明之贓車。詎己○○、戊○○竟共同基於搬運贓物之犯意聯絡，於民國98年2 月10日
    凌晨2 時許，在臺北縣中和市○○路○ 段115 號後方空地，
    由己○○把風，戊○○則與庚○○聯手以庚○○所有之六角
    扳手7 支、開口扳手1 支、鋸子1 支、梅花扳手2 支、T 字
    型扳手4 支及萬用鉗1 支等工具，拆解該機車之車體、零件
    後，再由庚○○、己○○及戊○○聯手將由上開機車拆解之
    碟煞盤、啟動馬達各1 個，搬運至庚○○址設臺北縣中和市
    ○○路○ 段119 號3 樓之房間；前輪（含輪圈）、傳動外蓋
    、前車殼、後扶手、儀表板、改裝CUK26 化油器、C.D.I 自
    動點火系統各1 個則搬運至上址1 樓樓梯間，所餘機車車體
    及車牌則棄置現場。又己○○另基於收受贓物之犯意，於同
    日凌晨2 、3 時許，在上址1 樓樓梯間，明知上開儀表板、
    改裝CUK26 化油器及C.D.I 自動點火系統各1 個，係自庚○○所竊取之上開機車所拆解，為來路不明之贓物，竟仍收受
    之，而將上開改裝CUK26 化油器及C.D.I 自動點火系統各1
    個，置於其所有之車牌號碼CUG-875 號重型機車置物箱內，
    並任由庚○○將上開儀表板1 個裝在該機車上。嗣丁○○發
    現機車遭竊而報警處理，經調閱監視錄影畫面，始循線查悉
    上情，並扣得庚○○所有用以竊取如附表編號1 至5 所示電
    瓶之十字起子1 支。
三、案經被害人乙○○、丙○○、甲○○訴由臺北縣政府警察局
    中和分局報請臺灣板橋地方法院檢察署檢察官偵查起訴。
    理      由
一、本案被告庚○○、己○○及戊○○所犯均係死刑、無期徒刑
    、最輕本刑為3 年以上有期徒刑以外之罪，其等於準備程序
    中就被訴事實均為有罪之陳述，經告知簡式審判程序之旨，
    並聽取其與公訴人之意見後，本院認無不得或不宜改依簡式
    審判程序進行之情事，依刑事訴訟法第273 條之1 第1 項、
    第284 條之1 規定，裁定本案改依簡式審判程序審理，合先
    敘明。
二、上揭犯罪事實，業據被告庚○○、己○○及戊○○於警詢、
    偵訊及本院審理時供承不諱，核與證人即告訴人乙○○、丙○○、甲○○、證人即被害人丁○○於警詢時證述之情節相
    符。另被告己○○收受贓物之事實，亦據被告己○○於偵訊
    及本院審理時供認不諱，核與證人即同案被告庚○○於98年
    3 月9 日偵訊時結證稱：其幫被告己○○將儀表板裝在車牌
    號碼CUG-875 號機車上，並於同日凌晨2 、3 時許，在其住
    處1 樓樓梯間，將改裝CUK26 化油器及C.D.I 自動點火系統
    各1 個交給被告己○○等語及證人戊○○於同日偵訊時證稱
    ：其均未拿零件，都是被告庚○○、己○○拿去等語相符。
    此外，復有贓物認領保管單4 紙、估價單2 紙、監視錄影翻
    拍相片6 張及相片41張附卷可稽，另有扣案之十字起子1 支
    、六角扳手7 支、開口扳手1 支、鋸子1 支、梅花扳手2 支
    、T 字型扳手4 支及萬用鉗1 支可資佐證。足徵被告等任意
    性之自白與事實相符，應堪採信。本案事證已臻明確，被告
    等犯行堪以認定，應依法論科。
三、按刑法第321 條第1 項第3 款之攜帶兇器竊盜罪，係以行為
    人攜帶兇器竊盜為其加重條件，此所謂兇器，其種類並無限
    制，凡客觀上足對人之生命、身體、安全構成威脅，具有危
    險性之兇器均屬之，且祇須行竊時攜帶此種具有危險性之兇
    器為已足，並不以攜帶之初有行兇之意圖為必要（最高法院
    79年臺上字第5253號判例意旨參照）。查被告庚○○持以實
    行如附表編號1 至5 所示犯行之十字起子1 支，係金屬材質
    ，質地堅硬，若持之對人攻擊，對人之生命、身體、安全具
    有危險性，應屬兇器無訛。是核被告庚○○如附表編號1 至
    5 所為，均係犯刑法第321 條第1 項第3 款之攜帶兇器竊盜
    罪，另如附表編號6 所為，係犯刑法第320 條第1 項之竊盜
    罪。另被告己○○所為，係犯刑法第349 條第2 項之搬運贓
    物罪及同條第1 項之收受贓物罪。被告戊○○所為，係犯刑
    法第349 條第2 項之搬運贓物罪。被告己○○、戊○○就本
    案搬運贓物所為，有犯意之聯絡及行為之分擔，均應論以共
    同正犯。再者，被告庚○○就如附表所示各次竊盜犯行，及
    被告己○○前開搬運贓物及收受贓物犯行，均係犯意個別，
    行為互殊，應各予分論併罰。公訴人認被告己○○收受贓物
    之犯行，為其搬運贓物之高度行為所吸收，不另論罪。惟按
    刑法上所謂犯罪行為之吸收關係，係指其低度行為為高度行
    為所吸收，或某種犯罪行為之性質或結果當然含有他罪之成
    分，自亦當然吸收者而言（最高法院42年臺上字第410 號判
    例意旨參照）。再按刑法上之搬運贓物罪，係指為他人而將
    贓物移離原所在場所者而言；又收受贓物，指其物因他人財
    產犯罪已成贓物之後，有所收受取得持有者而言。查被告己○○先有搬運贓物之行為，復有收受贓物之行為，其搬運與
    收受之各犯罪行為，彼此程度不相關連，本難謂有低度行為
    與高度行為之關係，且按搬運行為之性質或結果，又非當然
    含有收受之成分，揆諸前開說明，自無從論以吸收關係。是
    公訴人認被告己○○上開所有係屬吸收關係，應有未當。爰
    審酌被告等正值青壯，不思以正當途徑獲取財物，竟為上開
    犯行，對被害人財產安全、社會治安影響非輕，並斟酌其等
    犯罪次數、被告庚○○竊得財物價值、犯罪後坦承犯行之態
    度，及其等素行、犯罪動機、目的、手段、智識程度等一切
    情狀，分別量處如主文所示之刑，並就被告己○○、戊○○
    部分，均諭知易科罰金之折算標準，暨就被告庚○○、己○○部分，各定其應執行刑，及就被告己○○定應執行刑部分
    ，諭知易科罰金之折算標準，以資懲儆。扣案之十字起子1
    支，係被告庚○○所有，且供其竊取如附表編號1 至5 所示
    之物使用，此據被告庚○○供明在卷，應依刑法第38條第1
    項第2 款規定，併予宣告沒收之。至扣案之六角扳手7 支、
    開口扳手1 支、鋸子1 支、梅花扳手2 支、T 型扳手4 支、
    萬用鉗1 支，雖均係被告等用以拆解上開機車所用之物，惟
    均非被告己○○、戊○○所有，爰不為沒收之宣告。
據上論斷，應依刑事訴訟法第273 條之1 第1 項、第299 條第1
項前段，刑法第28條、第321 條第1 項第3 款、第320 條第1 項
、第349 條第1 項、第2 項、第41條第1 項前段、第38條第1 項
第2 款、第51條第5 款，刑法施行法第1 條之1 第1 項、第2 項
前段，判決如主文。
本案經檢察官靳開聖到庭執行職務。
中    華    民    國    98    年    6     月    12    日
                  刑事第四庭    法  官  謝梨敏
以上正本證明與原本無異。
如不服本判決，應於判決送達後10日內，向本院提出上訴狀。
                                書記官  翁子婷
中    華    民    國    98    年    6     月    12    日
附錄本案論罪科刑法條全文：
中華民國刑法第320條
意圖為自己或第三人不法之所有，而竊取他人之動產者，為竊盜
罪，處5 年以下有期徒刑、拘役或5 百元以下罰金。
意圖為自己或第三人不法之利益，而竊佔他人之不動產者，依前
項之規定處斷。
前二項之未遂犯罰之。
中華民國刑法第321條
犯竊盜罪而有左列情形之一者，處6 月以上、5 年以下有期徒刑
：
一  於夜間侵入住宅或有人居住之建築物、船艦或隱匿其內而犯
    之者。
二  毀越門扇、牆垣或其他安全設備而犯之者。
三  攜帶兇器而犯之者。
四  結夥三人以上而犯之者。
五  乘火災、水災或其他災害之際而犯之者。
六  在車站或埠頭而犯之者。
前項之未遂犯罰之。
中華民國刑法第349條
收受贓物者，處3 年以下有期徒刑、拘役或5 百元以下罰金。
搬運、寄藏、故買贓物或為牙保者，處5 年以下有期徒刑、拘役
或科或併科1 千元以下罰金。
因贓物變得之財物，以贓物論。
附表：
┌──┬────┬──────┬──────────┬─────────┐
│編號│犯罪時間│  犯罪地點  │     犯罪行為       │    宣告之罪刑    │
├──┼────┼──────┼──────────┼─────────┤
│ 1  │97年9 月│臺北縣板橋市│見乙○○所有車牌號碼│庚○○攜帶兇器竊盜│
│    │間某日  │重慶路327 巷│J9J-399 號重型機車停│，處有期徒刑陸月，│
│    │        │15號前      │放該處，持其所有客觀│扣案之十字起子壹支│
│    │        │            │上足以對人之生命、身│沒收之。          │
│    │        │            │體及安全構成威脅，可│                  │
│    │        │            │供兇器使用之十字起子│                  │
│    │        │            │1 支，轉開上開機車置│                  │
│    │        │            │物箱螺絲後，竊取該機│                  │
│    │        │            │車之電瓶1 個（起訴書│                  │
│    │        │            │誤載為電池）得手。  │                  │
├──┼────┼──────┼──────────┼─────────┤
│ 2  │97年10月│臺北縣板橋市│見乙○○所有車牌號碼│庚○○攜帶兇器竊盜│
│    │間某日  │重慶路327 巷│J9J-399 號重型機車停│，處有期徒刑陸月，│
│    │        │15號前      │放該處，持其所有客觀│扣案之十字起子壹支│
│    │        │            │上足以對人之生命、身│沒收之。          │
│    │        │            │體及安全構成威脅，可│                  │
│    │        │            │供兇器使用之十字起子│                  │
│    │        │            │1 支，轉開上開機車置│                  │
│    │        │            │物箱螺絲後，竊取該機│                  │
│    │        │            │車之電瓶1 個（起訴書│                  │
│    │        │            │誤載為電池）得手。  │                  │
│    │        │            │                    │                  │
├──┼────┼──────┼──────────┼─────────┤
│ 3  │97年10月│臺北縣中和市│見丙○○所有車牌號碼│庚○○攜帶兇器竊盜│
│    │中旬某日│民享街54號前│CSA-678 號重型機車停│，處有期徒刑陸月，│
│    │        │            │放該處，持其所有客觀│扣案之十字起子壹支│
│    │        │            │上足以對人之生命、身│沒收之。          │
│    │        │            │體及安全構成威脅，可│                  │
│    │        │            │供兇器使用之十字起子│                  │
│    │        │            │1 支，轉開上開機車置│                  │
│    │        │            │物箱螺絲後，竊取該機│                  │
│    │        │            │車之電瓶1 個（起訴書│                  │
│    │        │            │誤載為電池）得手。  │                  │
├──┼────┼──────┼──────────┼─────────┤
│ 4  │97年11月│臺北縣板橋市│見乙○○所有車牌號碼│庚○○攜帶兇器竊盜│
│    │間某日  │重慶路327 巷│J9J-399 號重型機車停│，處有期徒刑陸月，│
│    │        │15號前      │放該處，持其所有客觀│扣案之十字起子壹支│
│    │        │            │上足以對人之生命、身│沒收之。          │
│    │        │            │體及安全構成威脅，可│                  │
│    │        │            │供兇器使用之十字起子│                  │
│    │        │            │1 支，轉開上開機車置│                  │
│    │        │            │物箱螺絲後，竊取該機│                  │
│    │        │            │車之電瓶1 個（起訴書│                  │
│    │        │            │誤載為電池）得手。  │                  │
├──┼────┼──────┼──────────┼─────────┤
│ 5  │97年12月│臺北縣板橋市│見甲○○所有車牌號碼│庚○○攜帶兇器竊盜│
│    │底某日  │五權街29號前│3FV-729 號重型機車停│，處有期徒刑陸月，│
│    │        │            │放該處，持其所有客觀│扣案之十字起子壹支│
│    │        │            │上足以對人之生命、身│沒收之。          │
│    │        │            │體及安全構成威脅，可│                  │
│    │        │            │供兇器使用之十字起子│                  │
│    │        │            │1 支，轉開上開機車置│                  │
│    │        │            │物箱螺絲後，竊取該機│                  │
│    │        │            │車之電瓶1 個（起訴書│                  │
│    │        │            │誤載為電池）得手。  │                  │
├──┼────┼──────┼──────────┼─────────┤
│6   │98年2 月│臺北縣中和市│見丁○○持用之車牌號│庚○○竊盜，處有期│
│    │9 日晚間│中山路3 段11│碼N87-909 號重型機車│徒刑月。        │
│    │10時22分│5 號前      │停放該處，徒手將該機│                  │
│    │許      │            │車龍頭鎖強行轉開後竊│                  │
│    │        │            │取之，得手後將該機車│                  │
│    │        │            │牽引至臺北縣中和市中│                  │
│    │        │            │山路3 段115 號後方空│                  │
│    │        │            │地。                │                  │
└──┴────┴──────┴──────────┴─────────┘


司法院資訊處製作；財團法人民間司法改革基金會備份。
